臺灣雲林地方法院刑事判決
111年度金訴字第56號
公  訴  人  臺灣雲林地方檢察署檢察官
被      告  林誌緯




上列被告因違反洗錢防制法案件，經檢察官提起公訴（111年度
偵緝字第64號、第65號、第66號、111年度少連偵緝字第1號），
被告於準備程序中對被訴事實為有罪之陳述，經本院合議庭裁定
由受命法官獨任進行簡式審判程序，判決如下：
    主  文
壬○○幫助犯洗錢防制法第十四條第一項之洗錢罪，處有期徒刑伍
月，併科罰金新臺幣參萬元，罰金如易服勞役，以新臺幣壹仟元
折算壹日。
    事  實
一、壬○○欲覓職賺取收入，於民國109年12月21日前某日，向真
    實身分不詳、名為「蔡佳穎」之成年男子（無證據證明為未
    成年人）應徵工作，並與「蔡佳穎」約定提供自己之身分資
    料及名下金融帳戶予他人轉、存入款項，即可因此賺取薪資
    。壬○○明知身分資料具一身專屬性，且金融帳戶為個人理財
    之重要工具，關係個人財產、信用之表徵，又現今社會詐騙
    案件層出不窮，詐騙份子經常利用他人身分資料及金融帳戶
    遂行詐欺犯罪，藉此逃避執法人員之追查，而依其智識及一
    般社會生活之通常經驗，可預見無故徵求他人身分資料及金
    融帳戶之帳號，以供轉、存入來源不明之款項者，極可能為
    從事詐欺犯罪者利用他人金融帳戶以獲取詐欺取財等財產犯
    罪之贓款，且可預見該等款項經人提領或轉帳後，將產生遮
    斷資金流動軌跡，而掩飾或隱匿詐欺犯罪所得實際去向，以
    規避檢警查緝之效果，竟為賺取報酬，仍基於縱然提供自己
    之身分資料及金融帳戶給他人作為詐欺取財及掩飾、隱匿詐
    欺取財之犯罪所得去向使用，亦不違背其本意之幫助詐欺取
    財及幫助洗錢之不確定故意，於109年12月21日上午9時48分
    許，先開通其申辦之大埤郵局帳戶（帳號：00000000000000
    號）之網路郵局功能，再於109年12月22日上午7時27分許前
    某時，將大埤郵局帳戶之存摺封面及身分證照片圖檔均提供
    予「蔡佳穎」使用，復依「蔡佳穎」指示，於110年4月9日
    下午2時6分許，將「蔡佳穎」提供之數金融帳戶帳號，設定
    為大埤郵局帳戶之約定轉入帳戶後，接續交付大埤郵局帳戶
    之存摺、提款卡及密碼、印鑑章、網路郵局帳號及密碼、其
    申辦之行動電話門號0000000000號予「蔡佳穎」，以此方式
    提供個人身分資料及大埤郵局帳戶資料予「蔡佳穎」暨所屬
    之不詳詐欺集團（無證據證明成員達3人以上或成員中有未
    滿18歲之人，下稱本案詐欺集團）作為收受、掩飾或隱匿詐
    欺取財款項使用。俟本案詐欺集團取得壬○○之身分資料及大
    埤郵局帳戶資料後，即共同意圖為自己不法之所有，基於詐
    欺取財及洗錢之犯意聯絡，由該集團不詳成員於附表「詐欺
    方式」欄所示之時間，以該欄所示之方式詐騙如附表「被害
    人/告訴人」欄所示之辛○○等8人，致其等均陷於錯誤，分別
    依指示於附表「轉帳/存款時間」欄所示之時間，將「轉帳/
    存款金額」欄所示之款項轉、存入如附表所示之大埤郵局帳
    戶，或轉入以壬○○名義申請之樂購蝦皮購物平臺帳號（下簡
    稱蝦皮帳號）所對應之中國信託商業銀行虛擬帳號，所轉、
    存入之款項均旋遭本案詐欺集團不詳成員操作網路銀行轉帳
    而不知去向（附表編號1由辛○○轉入虛擬帳戶之款項，係轉
    入由本案詐欺集團管控之被告名義蝦皮帳號錢包內。有關辛○○等8人遭詐騙之時間、方式、轉帳或存款時間暨金額，均
    詳如附表所示）。嗣因辛○○等8人分別察覺有異乃報警處理
    ，始循線查悉上情。
二、案經辛○○訴由金門縣警察局金湖分局、丙○○訴由基隆市警察
    局第二分局、乙○○、庚○○、癸○○訴由雲林縣警察局斗南分局
    、己○○訴由臺北市政府警察局中山分局報告臺灣雲林地方檢
    察署檢察官偵查起訴。
    理  由
壹、程序方面：
    被告壬○○本案所犯並非死刑、無期徒刑、最輕本刑為3年以
    上有期徒刑之罪或高等法院管轄第一審案件，其於準備程序
    進行中，先就被訴事實為有罪之陳述（見本院卷第228、356
    、360頁），經告知其簡式審判程序之旨，並聽取公訴人及
    被告之意見後，本院業已依刑事訴訟法第273條之1第1項之
    規定，裁定由受命法官獨任以簡式審判程序進行本案之審理
    ，是本案之證據調查，依刑事訴訟法第273條之2規定，自不
    受同法第159條第1項、第161條之2、第161條之3、第163條
    之1及第164條至第170條規定之限制。
貳、實體方面：
一、認定事實所憑之證據及理由：
  ㈠被告曾於上開時間，將其身分證及大埤郵局帳戶之存摺封面
    照片圖檔、存摺、提款卡暨密碼、印鑑章、網路郵局帳號暨
    密碼、行動電話門號均交予「蔡佳穎」，嗣如附表所示之告
    訴人辛○○等8人於遭本案詐欺集團不詳成員實施詐騙後，分
    別陷於錯誤，各依指示將如附表所示之款項轉、存入大埤郵
    局帳戶或本案詐欺集團以被告名義申辦之蝦皮帳號所對應之
    中國信託商業銀行虛擬帳號內，旋即遭本案詐欺集團不詳成
    員操作網路銀行轉帳而出或將虛擬帳號內之款項轉入所管控
    之蝦皮帳號錢包內等情，業據被告於本院準備程序中及審理
    時均坦承不諱（見本院卷第356至360、372、379頁），且有
    中華郵政股份有限公司110年5月14日儲字第11000128608號
    函暨所附存簿儲金帳戶開戶資料暨客戶歷史交易清單1份、
    同公司111年5月30日儲字第1110160308號函暨所附網路郵局
    /e動郵局儲匯壽業務服務申請書、郵政金融卡/網路郵局/e
    動郵局電話語音跨行轉帳申請書、國民身分證領補換資料查
    詢結果1份、中國信託商業銀行股份有限公司110年4月8日中
    信銀字第110224839084810號函、新加坡商蝦皮娛樂電商有
    限公司臺灣分公司110年5月10日蝦皮電商字第0210510002S
    號函暨所附虛擬帳號對應交易資訊1份、同公司111年5月26
    日蝦皮電商字第0220526001S號函暨所附以被告名義申辦之
    蝦皮帳號資訊、訂單交易及取消明細各1份、同公司111年9
    月1日蝦皮電商字第0220901079S號函暨所附以被告名義申辦
    之蝦皮帳號訂單交易及取消明細1份附卷可稽（見警6216卷
    第135至157頁；警5574卷第21、25至29頁；本院卷第241至2
    49、251至259、267至275頁），並有如附表「證據及所在卷
    頁」欄所示告訴人辛○○、丙○○、乙○○、庚○○、癸○○、己○○、
    被害人甲○○、戊○○分別於警詢時之指訴、渠等所提與本案詐
    欺集團不詳成員間聯繫之通話紀錄擷圖、渠等遭詐騙後依指
    示轉帳、存款之交易明細、報案資料等證據資料存卷可佐，
    足認被告所為任意性自白核與事實相符，堪以採信。
  ㈡按行為人對於構成犯罪之事實，預見其發生而其發生並不違
    背其本意者，以故意論，刑法第13條第2項定有明文。又在
    金融機構開設帳戶，涉及個人身份社會信用，具有高度屬人
    性，除非本人或與本人具密切親誼關係者，難認有何正當理
    由可率予提供他人使用，縱偶因特殊情況須將金融帳戶交付
    予他人，亦必深入瞭解該他人之可靠性與用途，再行提供使
    用，且金融帳戶如落入不明人士手中，極易被利用為與財產
    有關犯罪之工具，此係一般人日常生活經驗與通常之事理；
    兼以近來利用人頭帳戶以行詐騙之事屢見不鮮，詐欺集團以
    購物付款方式設定錯誤、朋友急需借款、投資賺取利潤等事
    由，詐騙被害人至金融機構櫃檯電匯，抑操作自動櫃員機、
    網路銀行以轉匯款項至人頭帳戶後，詐欺集團成員隨即將之
    提領或轉帳一空之詐騙手法，層出不窮，且經政府多方宣導
    ，並經媒體反覆傳播，而諸此常見之網路及電話詐騙方式，
    多數均係利用他人帳戶，作為詐欺取財所得財物轉匯及取款
    以逃避檢警查緝之犯罪工具，是依一般人通常之知識、智慧
    及經驗，均得知悉或預見苟不以自己名義申請開戶，卻向不
    特定人蒐集帳戶供己使用，其目的極可能欲利用該帳戶供作
    非法詐財，再經由提領、轉出遭詐騙之被害人轉、存入該帳
    戶之款項，達成遮斷資金流動軌跡，以逃避國家追訴、處罰
    之效果。查被告具國中肄業之學歷，曾有務農及從事浪板工
    作之經歷，此據被告於本院準備程序中陳明在卷（見本院卷
    第356頁），堪認被告為具有相當智識及社會工作經驗之成
    年人，對於上情自難諉為不知。而被告於106年間，即曾為
    賺取錢財，將其申辦之臺中商業銀行帳戶之存摺、提款卡交
    予不詳詐欺集團使用，其該次違反洗錢防制法犯行，業經本
    院以107年度訴字第192號判決判處有期徒刑3月，併科罰金
    新臺幣（下同）2萬元確定乙節，有本院107年度訴字第192
    號確定判決在卷可參（見本院卷第49至57頁），是被告經由
    上開前案之偵審程序，當已明瞭如有陌生人對外索取、蒐集
    他人之金融帳戶使用，常與財產犯罪用以規避追查之需要密
    切相關，該等金融帳戶極有可能遭詐欺集團成員挪作詐欺取
    財之犯罪工具。再者，被告自108年8月間某日起，曾加入真
    實身分不詳、自稱「蔡佳穎」之人所屬之詐欺集團，負責從
    事提款車手工作，而被告因參與詐欺集團分工所為三人以上
    共同詐欺取財等犯行，迭經法院判決處刑等情，亦有臺灣高
    等法院臺中分院109年度金上訴字第2407號、第2620號、第2
    831號、臺灣彰化地方法院109年度訴字第701號、第477號、
    第820號、111年度訴緝字第9號、臺灣嘉義地方法院111年度
    訴緝字第3號判決附卷可稽（見本院卷第63至152頁），顯見
    被告先前既曾參與「蔡佳穎」所屬之詐欺集團並職司提領人
    頭帳戶之分工，當知「蔡佳穎」乃從事詐欺等集團式不法犯
    罪份子，且詐欺集團會設法對外蒐羅大量人頭帳戶以供收取
    騙得贓款，是若「蔡佳穎」要求他人提供身分資料或金融帳
    戶資料，自有高度可能會將該等資料挪作遂行詐騙等不法財
    產犯罪之工具，惟被告於入監執行上開違反洗錢防制法案件
    所宣告之刑完畢後（於109年10月7日執行完畢出監），仍於
    109年12月21日前某時，再度與「蔡佳穎」接洽，並依「蔡
    佳穎」指示，先後提供自己之身分資料及金融帳戶資料予「
    蔡佳穎」支配、使用，其自無誤認「蔡佳穎」所告知之「聲
    請本票裁定、催收債務、收取欠款」等工作內容均屬正當、
    合法、絕無涉及詐欺不法犯罪之可能性。是被告為賺取工作
    報酬，接續提供前述身分資料及大埤郵局帳戶（已預先開通
    網路郵局及設定約定轉入帳戶）資料，使「蔡佳穎」暨所屬
    本案詐欺集團將之用以申辦蝦皮帳號及收取詐欺贓款，其對
    於自己之身分資料及大埤郵局帳戶可能遭「蔡佳穎」暨所屬
    本案詐欺集團作為收受、轉匯詐欺之犯罪所得使用，且相關
    詐欺不法所得經輾轉處分後將產生遮斷金流以逃避國家追訴
    、處罰效果等節均已有所預見，惟仍執意為之，致以其名義
    申辦之蝦皮帳號及大埤郵局帳戶為實施詐騙之人完全掌控使
    用，顯有容任前揭結果發生之意，自足認定被告主觀上具有
    縱使有人遭本案詐欺集團所騙而轉、存入款項至其提供之大
    埤郵局帳戶或蝦皮帳戶錢包內，該等詐欺贓款復又遭本案詐
    欺集團不詳成員轉匯殆盡，致生掩飾、隱匿不法犯罪所得真
    正去向之結果，均不違背其本意，而具有幫助詐欺取財及幫
    助掩飾、隱匿詐欺之特定犯罪所得去向之不確定故意無訛。
  ㈢綜上，本案事證已臻明確，被告本案犯行堪可認定，應予依
    法論科。
二、論罪科刑：
  ㈠按刑法上之幫助犯，係對於犯罪與正犯有共同之認識，而以
    幫助之意思，對於正犯資以助力，並未參與實行犯罪之行為
    者而言。如未參與實行犯罪構成要件之行為，且係出於幫助
    之意思提供助力，即屬幫助犯，而非共同正犯。次按行為人
    提供身分資料及金融帳戶資料予不認識之人，固非屬洗錢防
    制法第2條所稱之洗錢行為，不成立一般洗錢罪之正犯；然
    行為人主觀上如認識該等身分及帳戶資料可能作為收受、轉
    帳特定犯罪所得使用，他人轉帳後會產生遮斷資金流動軌跡
    以逃避國家追訴、處罰之效果，仍基於幫助之犯意而提供，
    則應論以幫助犯一般洗錢罪（最高法院110年度台上字第584
    1號判決意旨參照）。查本案被告將其個人身分資料及所申
    辦之大埤郵局帳戶之存摺、提款卡、印鑑章、行動電話門號
    均交予「蔡佳穎」，同時告知提款卡密碼、網路銀行帳號及
    密碼，該等帳戶資料再輾轉交由本案詐欺集團不詳成員使用
    ，使該集團不詳成員得以用被告之名義申辦蝦皮帳號，並將
    大埤郵局帳戶作為對如附表所示之告訴人、被害人施以欺罔
    之詐術後，據以收取詐得贓款之工具，被告主觀上具有幫助
    他人實行詐欺取財犯罪之不確定故意，而其提供上開身分及
    帳戶資料，乃實施詐欺取財犯罪構成要件以外之行為，自應
    認其所為屬幫助詐欺取財之犯行。又被告提供身分及帳戶資
    料予真實身分不詳之人使用，固非收受、持有或使用特定犯
    罪所得，且無積極之移轉或變更特定犯罪所得之行為，而不
    成立一般洗錢罪之正犯，然其主觀上既已認識所提供之身分
    及帳戶資料可能作為不法份子收取、轉帳詐欺犯罪所得使用
    ，他人轉帳該帳戶內之款項後將生遮斷資金流動軌跡之效果
    ，致後續難以循線追查詐欺不法犯罪所得之下落，卻仍基於
    幫助之犯意而提供該等身分及帳戶資料，顯有協助掩飾、隱
    匿特定犯罪所得去向之行為，自成立一般洗錢罪之幫助犯。
    故本案核被告所為，係犯刑法第30條第1項前段、第339條第
    1項之幫助詐欺取財罪，及犯刑法第30條第1項前段、洗錢防
    制法第2條第2款、第14條第1項之幫助洗錢罪。
  ㈡被告於109年12月21日上午9時48分許後至同年月22日上午7時
    27分許前某時，先提供其身分證及大埤郵局帳戶之存摺封面
    照片圖檔予「蔡佳穎」，再於110年4月9日下午2時6分許後
    某時，將大埤郵局帳戶之存摺、提款卡及密碼、印鑑章、網
    路銀行帳號及密碼、行動電話門號均交予「蔡佳穎」，係基
    於同一目的，於密切接近之時間所為，各行為之獨立性極為
    薄弱，依一般社會健全觀念，難以強行分開，在刑法評價上
    ，應視為數個舉動之接續施行，合為包括之一行為予以評價
    ，較為合理，應論以接續犯而為包括之一罪。又被告以一幫
    助行為提供身分資料及大埤郵局帳戶資料予真實身分不詳之
    「蔡佳穎」，之後該等身分及帳戶資料輾轉為本案詐欺集團
    所取得、使用，致如附表所示之告訴人辛○○共8人遭詐騙後
    各陸續轉帳、存款至大埤郵局帳戶，或轉帳至以被告名義申
    辦之蝦皮帳號所對應之中國信託商業銀行虛擬帳號內，並旋
    遭轉帳而出，同時達成幫助詐欺取財及掩飾、隱匿詐欺所得
    真正去向之結果，係以一行為觸犯幫助詐欺取財罪及幫助洗
    錢罪，為想像競合犯，應依刑法第55條前段規定，從一重論
    以幫助洗錢罪。
  ㈢按幫助犯之處罰，得按正犯之刑減輕之，刑法第30條第2項定
    有明文。另「犯前2條之罪，在偵查或審判中自白者，減輕
    其刑」，此亦為洗錢防制法第16條第2項所明定。查被告對
    於本案幫助洗錢犯行，於本院審判中自白，應依洗錢防制法
    第16條第2項規定，減輕其刑。又被告本案係幫助他人犯詐
    欺取財及洗錢等罪，並未實際參與詐欺取財及洗錢犯行，本
    院衡酌其犯罪情節顯較正犯為輕，爰依刑法第30條第2項規
    定，減輕其刑，並依刑法第70條規定遞減輕之。
  ㈣爰審酌被告應可知悉現今社會詐欺歪風盛行，造成人心惶惶
    ，彼此間之信任感崩解，疏離感則急速加劇，竟任意提供身
    分資料及大埤郵局帳戶資料，使本案詐欺集團得以持之申辦
    蝦皮帳號，以產生對應之金融機構虛擬帳號供受騙者轉入款
    項，另以大埤郵局帳戶作為收取詐騙贓款使用，不僅助長犯
    罪歪風，且侵害如附表所示告訴人辛○○等8人之財產法益，
    使各告訴人、被害人均受有相當之財產上損失，所為已然影
    響社會正常交易安全及破壞金融秩序，且掩飾、隱匿犯罪所
    得之去向，致執法人員難以追查其他詐欺正犯之真實身分，
    其犯罪所生之危害非輕，誠值非難；又被告前因公共危險、
    違反洗錢防制法、加重詐欺等犯行，迭經法院判決處刑及入
    監執行，有臺灣高等法院被告前案紀錄表在卷可稽（見本院
    卷第313至345頁），亦難認素行良好；惟念及被告終能坦承
    犯行之犯後態度，另考量被告並非直接實施詐欺取財及洗錢
    犯罪之正犯，犯罪情節較屬輕微，及其迄未與本案之被害人
    、告訴人達成和解，或設法賠償渠等所受損害等情，兼衡被
    告自陳為國中肄業之智識程度，因另案入監執行前曾務農、
    從事浪板工作，日薪約1,800元，家中尚有領取重大傷病卡
    之母親、4名小孩之家庭生活、工作經濟狀況等一切情狀（
    見本院卷第380頁），量處如主文所示之刑，並就所宣告併
    科罰金刑部分，諭知易服勞役之折算標準。
三、沒收：
  ㈠關於犯罪所得之沒收：
　  被告固有將其身分資料及大埤郵局帳戶資料提供予本案詐欺
    集團成員遂行詐欺及洗錢等犯行，然否認就此部分有何實際
    獲得報酬之情事（見本院卷第359頁），而依卷內事證，尚
    乏積極證據證明被告就此曾獲取任何利益，自無從逕認被告
    因本案犯行獲有犯罪所得，爰不予諭知沒收或追徵價額。
　㈡洗錢防制法第18條第1項前段規定「犯第14條之罪，其所移轉
    、變更、掩飾、隱匿、收受、取得、持有、使用之財物或財
    產上利益，沒收之」，其無「不問屬於犯罪行為人與否」之
    要件（絕對義務沒收），實務上一向認為倘法條並未規定「
    不問屬於犯罪行為人與否均沒收」時，自仍以屬於被告所有
    者為限，始應予沒收，故認在洗錢防制法並未規定「不問屬
    於犯罪行為人與否」之情形下，自宜從有利於被告之認定，
    以屬於（指實際管領）犯罪行為人者為限，始應（相對義務
    ）沒收。經查，依卷存事證，並無證據足認本案詐欺取財之
    正犯詐得如附表所示各告訴人、被害人之款項（本案洗錢標
    的）後曾分配予被告，或被告曾親自支配、處分各告訴人、
    被害人轉、存入大埤郵局帳戶或以被告名義申辦之蝦皮帳號
    所對應之中國信託商業銀行虛擬帳號之詐欺贓款，是難認被
    告對於本案詐欺取財正犯所掩飾、隱匿之財物具有實際管領
    之共同處分權限，而無從依洗錢防制法第18條第1項前段規
    定對被告宣告沒收洗錢標的。
　㈢被告提供前開本案詐欺集團使用之大埤郵局帳戶存摺、提款
    卡、印鑑章、行動電話門號，均係被告所有，且為供其本案
    犯罪所用之物，惟上述物品既未經扣案，復無積極證據足認
    現尚存在，且經掛失補發或停用後即喪失效用，對於沒收制
    度所欲達成或附隨之社會防衛目的亦無任何助益，欠缺刑法
    上之重要性，而無沒收或追徵之必要，爰依刑法第38條之2
    第2項規定，不予宣告沒收，附此敘明。
據上論斷，應依刑事訴訟法第273條之1第1項、第299條第1項前
段（依刑事裁判書類簡化原則，僅引用程序法條），判決如主文
。
本案經檢察官丁○○提起公訴，檢察官蔡如琳、林豐正到庭執行職
務。
中　　華　　民　　國　　111 　年　　10　　月　　31　　日
                  刑事第二庭  法  官  蘇珈漪
以上正本證明與原本無異。
如不服本判決應於收受判決後20日內向本院提出上訴書狀，並應敘述具體理由；其未敘述上訴理由者，應於上訴期間屆滿後20日內向本院補提理由書。「切勿逕送上級法院」。　　　　　　　                              書記官  曾百慶
中　　華　　民　　國　　111 　年　　10　　月　　31　　日

附錄本案論罪科刑法條全文：
中華民國刑法第30條
幫助他人實行犯罪行為者，為幫助犯。雖他人不知幫助之情者，
亦同。
幫助犯之處罰，得按正犯之刑減輕之。

中華民國刑法第339條
意圖為自己或第三人不法之所有，以詐術使人將本人或第三人之
物交付者，處5年以下有期徒刑、拘役或科或併科50萬元以下罰
金。
以前項方法得財產上不法之利益或使第三人得之者，亦同。
前2項之未遂犯罰之。

洗錢防制法第2條
本法所稱洗錢，指下列行為：
一、意圖掩飾或隱匿特定犯罪所得來源，或使他人逃避刑事追訴
    ，而移轉或變更特定犯罪所得。
二、掩飾或隱匿特定犯罪所得之本質、來源、去向、所在、所有
    權、處分權或其他權益者。
三、收受、持有或使用他人之特定犯罪所得。
　　
洗錢防制法第14條
有第2條各款所列洗錢行為者，處7年以下有期徒刑，併科新臺幣
5百萬元以下罰金。
前項之未遂犯罰之。
前2項情形，不得科以超過其特定犯罪所定最重本刑之刑。

附表：
編號 被害人/告訴人       詐欺方式 轉帳/存款時間 轉帳/存款金額（新臺幣） 轉/存入之金融帳戶 證據及所在卷頁 1 （即起訴書附表編號3） 告訴人 辛○○ 本案詐欺集團不詳成員於110年3月30日下午4時36分許，先後偽以網購禮盒店家客服人員、北門郵局專員名義，撥打電話向辛○○佯稱：因系統出錯，誤將辛○○設為VIP，將自動從辛○○之郵局帳戶扣款，須依指示操作網路銀行以解除VIP設定云云，致辛○○陷於錯誤，而依指示先後於右欄時間，操作網路銀行轉帳右欄金額至右欄虛擬帳號內，旋遭本案詐欺集團不詳成員將轉入右欄虛擬帳號之款項再轉入以被告名義申辦之蝦皮帳號錢包。 ①110年3月30日下午6時3分 1萬8,975元 ★不含手續費15元  以被告名義申辦之蝦皮帳號所對應之中國信託商業銀行虛擬帳號000-0000000000000000號 ⑴告訴人辛○○110年3月30日警詢筆錄（警5574卷第1至3頁） ⑵告訴人辛○○提供之國泰世華網路銀行臺幣轉帳交易擷圖2張（警5574卷第31至32頁） ⑶內政部警政署反詐騙諮詢專線紀錄表、桃園市政府警察局蘆竹分局南竹派出所受(處)理案件證明單、受理各類案件紀錄表各1份、桃園市政府警察局蘆竹分局南竹派出所受理詐騙帳戶通報警示簡便格式表、金融機構聯防機制通報單各2份（警5574卷第5至6、9至11、15至17、49至51頁） ⑷中國信託商業銀行股份有限公司110年4月8日中信銀字第110224839084810號函（警5574卷第21頁） ⑸新加坡商蝦皮娛樂電商有限公司臺灣分公司110年5月10日蝦皮電商字第0210510002S號函暨所附左欄虛擬帳號對應交易資訊1份、同公司111年5月26日蝦皮電商字第0220526001S號函暨所附以被告名義申辦之蝦皮帳號資訊、交易明細各1份、同公司111年9月1日蝦皮電商字第0220901079S號函暨所附以被告名義申辦之蝦皮帳號交易明細1份（警5574卷第25至29頁；本院卷第251至259、267至275頁）    ②110年3月30日下午6時13分   1萬7,250元 ★不含手續費15元 　 以被告名義申辦之蝦皮帳號所對應之中國信託商業銀行虛擬帳號000-0000000000000000號帳戶  2  （即起訴書附表編號1） 告訴人 丙○○  本案詐欺集團不詳成員於110年4月13日下午5時9分許，先後偽以STUDIO A臺中精誠門市人員、郵局客服人員名義，撥打電話向丙○○佯稱：因操作失誤，將丙○○設為第三代理商，將每月扣款，須依指示操作帳戶以取消貨物金額云云，致丙○○陷於錯誤，而依指示先後於右欄時間，操作網路銀行轉帳右欄金額至右欄帳戶內，旋遭本案詐欺集團不詳成員以網路銀行轉帳而出。 ①110年4月13日下午6時34分  9萬9,989元 ★不含手續費15元 大埤郵局帳戶 ⑴告訴人丙○○110年4月13日警詢筆錄（警6177號卷第21至25頁） ⑵告訴人丙○○提供之玉山網路銀行存款交易明細查詢擷圖1張、通話紀錄擷圖1份（警6177卷第35、37頁） ⑶臺中市政府警察局第四分局黎明派出所受理詐騙帳戶通報警示簡便格式表、受理各類案件紀錄表、受(處)理案件證明單、金融機構聯防機制通報單、內政部警政署反詐騙諮詢專線紀錄表各1份（警6177卷第1、33、38至40頁） ⑷中華郵政股份有限公司110年5月14日儲字第1100128608號函所附被告之大埤郵局帳戶之存簿儲金帳戶開戶資料及客戶歷史交易清單｛查詢日期：110年1月10日起迄110年4月20日止｝（警6216卷第135至157頁）    ②110年4月13日下午6時35分 4萬9,985元 ★不含手續費15元    3 （即起訴書附表編號2） 被害人 甲○○  本案詐欺集團不詳成員於110年4月13日下午4時30分許，偽以郵局行員名義，撥打電話向甲○○佯稱：因甲○○購買Iphone 12之訂單錯誤，須依指示操作自動櫃員機以取消訂單云云，致甲○○陷於錯誤，而依指示於右欄時間，跨行存款右欄金額至右欄帳戶內，旋遭本案詐欺集團不詳成員以網路銀行轉帳而出。 110年4月13日下午5時28分許 2萬9,985元 ★不含手續費15元  大埤郵局帳戶 ⑴被害人甲○○110年4月14日警詢筆錄（警6177號卷第42至43頁反面） ⑵被害人甲○○提供之中國信託商業銀行自動櫃員機交易明細影本1紙（警6177卷第50頁） ⑶桃園市政府警察局蘆竹分局南崁派出所受理詐騙帳戶通報警示簡便格式表、金融機構聯防機制通報單、內政部警政署反詐騙諮詢專線紀錄表、桃園市政府警察局蘆竹分局南崁派出所受理各類案件紀錄表、受(處)理案件證明單各1份（警6177卷第46、48、52、55至56頁） ⑷中華郵政股份有限公司110年5月14日儲字第1100128608號函所附被告之大埤郵局帳戶之存簿儲金帳戶開戶資料及客戶歷史交易清單｛查詢日期：110年1月10日起迄110年4月20日止｝（警6216卷第135至157頁） 4 （即起訴書附表編號4） 被害人 戊○○ 本案詐欺集團不詳成員於110年4月13日下午5時許，先後偽以燦路都飯店客服人員、合作金庫商業銀行客服人員名義，撥打電話向戊○○佯稱：因資料外洩，誤將戊○○設為團購名單，若不取消相關訂購資訊，將重複扣款，須依指示操作網路銀行以阻止扣款云云，致戊○○陷於錯誤，而依指示先後於右欄時間，操作網路銀行轉帳右欄金額至右欄帳戶內，旋遭本案詐欺集團不詳成員以網路銀行轉帳而出。  ①110年4月13日下午6時41分 4萬9,985元 ★不含手續費15元 大埤郵局帳戶 ⑴被害人戊○○110年4月13日警詢筆錄（警6216卷第7至12頁） ⑵被害人戊○○提供之玉山網路銀行存款交易明細查詢擷圖1張、合作金庫網路銀行臺幣存款總覽網路轉帳擷圖2張、兆豐網路銀行存款交易明細擷圖2張（警6216卷第23、26至27、30至31頁） ⑶內政部警政署反詐騙諮詢專線紀錄表、新竹市警察局第一分局西門派出所受理詐騙帳戶通報警示簡便格式表、金融機構聯防機制通報單各1份（警6216卷第13至14、19至21頁） ⑷中華郵政股份有限公司110年5月14日儲字第1100128608號函所附被告之大埤郵局帳戶之存簿儲金帳戶開戶資料及客戶歷史交易清單｛查詢日期：110年1月10日起迄110年4月20日止｝（警6216卷第135至157頁）    ②110年4月13日下午6時44分 4萬9,989元 ★不含手續費15元 　      ③110年4月13日下午6時51分 2萬7,123元      ④110年4月13日下午6時53分 1萬123元 ★不包含15元手續費 　   5 （即起訴書附表編號5） 告訴人 乙○○ 本案詐欺集團不詳成員於110年4月13日晚上7時32分許，偽以STUDIO A人員名義，撥打電話向乙○○佯稱：因會記記帳錯誤，誤認乙○○訂購6支手機，須依指示操作網路銀行以解除訂單云云，致乙○○陷於錯誤，而依指示於右欄時間，操作網路銀行轉帳右欄金額至右欄帳戶內，旋遭本案詐欺集團不詳成員以網路銀行轉帳而出。  110年4月13日晚上8時10分 4萬9,989元 ★不包含15元手續費  大埤郵局帳戶 ⑴告訴人乙○○110年4月13日警詢筆錄（警6216卷第51至53頁） ⑵告訴人乙○○提供之兆豐網路銀行存款交易明細暨即時/預約轉帳擷圖共5張、通話紀錄擷圖1張（警6216卷第67至71頁） ⑶新竹縣政府警察局竹東分局寶山分駐所受理各類案件紀錄表、受理詐騙帳戶通報警示簡便格式表、受(處)理案件證明單、內政部警政署反詐騙諮詢專線紀錄表、金融機構聯防機制通報單各1份（警6216卷第49、55至61頁） ⑷中華郵政股份有限公司110年5月14日儲字第1100128608號函所附被告之大埤郵局帳戶之存簿儲金帳戶開戶資料及客戶歷史交易清單｛查詢日期：110年1月10日起迄110年4月20日止｝（警6216卷第135至157頁） 6 （即起訴書附表編號6） 告訴人 庚○○ 本案詐欺集團不詳成員於110年4月13日下午6時36分許，先後偽以STUDIO A員工、聯邦銀行客服人員名義，撥打電話向庚○○佯稱：因系統遭駭客入侵，盜用庚○○帳號多訂3臺IPAD，須依指示操作自動櫃員機以取消訂單云云，致庚○○陷於錯誤，而依指示於右欄時間，操作網路銀行轉帳右欄金額至右欄帳戶內，旋遭本案詐欺集團不詳成員以網路銀行轉帳而出。 110年4月13日晚上7時37分 1萬4,969元 ★不包含15元手續費  大埤郵局帳戶 ⑴告訴人庚○○110年4月13日警詢筆錄（警6216卷第81至84頁） ⑵告訴人庚○○提供之國泰世華銀行自動櫃員機客戶交易明細表2張（警6216卷第93頁） ⑶臺北市政府警察局大安分局羅斯福路派出所受(處)理案件證明單、受理各類案件紀錄表、受理詐騙帳戶通報警示簡便格式表、內政部警政署反詐騙諮詢專線紀錄表、金融機構聯防機制通報單各1份（警6216卷第85至91、97頁） ⑷中華郵政股份有限公司110年5月14日儲字第1100128608號函所附被告之大埤郵局帳戶之存簿儲金帳戶開戶資料及客戶歷史交易清單｛查詢日期：110年1月10日起迄110年4月20日止｝（警6216卷第135至157頁） 7 （即起訴書附表編號7） 告訴人 癸○○ 本案詐欺集團不詳成員於110年4月13日晚上7時12分許，先後偽以誠品書局、銀行行員名義，撥打電話向癸○○佯稱：因商品條碼貼錯，須依指示以轉帳方式取消訂單云云，致癸○○陷於錯誤，而依指示於右欄時間，操作網路銀行轉帳右欄金額至右欄帳戶內，旋遭本案詐欺集團不詳成員以網路銀行轉帳而出。 ①110年4月13日晚上7時12分 4萬9,985元  大埤郵局帳戶 ⑴告訴人癸○○110年4月13日警詢筆錄（警6216卷第105至107頁） ⑵告訴人癸○○提供之台新網路銀行北高雄活儲存款明細擷圖2張、通話紀錄擷圖1張（警6216卷第131至133頁） ⑶臺北市政府警察局大同分局延平派出所受理各類案件紀錄表、受(處)理案件證明單、受理詐騙帳戶通報警示簡便格式表、內政部警政署反詐騙諮詢專線紀錄表、金融機構聯防機制通報單各1份（警6216卷第103、111、115至117、127至129頁） ⑷中華郵政股份有限公司110年5月14日儲字第1100128608號函所附被告之大埤郵局帳戶之存簿儲金帳戶開戶資料及客戶歷史交易清單｛查詢日期：110年1月10日起迄110年4月20日止｝（警6216卷第135至157頁）    ②110年4月13日晚上7時18分 9,985元    8 （即起訴書附表編號8） 告訴人 己○○ 本案詐欺集團不詳成員於110年4月13日下午5時29分許，先後偽以誠品書局員工、第一銀行行員名義，撥打電話向己○○佯稱：因送貨單錯誤，誤將己○○設為免運資格，將每月扣款，須依指示操作網路銀行以取消免運資格云云，致己○○陷於錯誤，而依指示於右欄時間，操作網路銀行轉帳右欄金額至右欄帳戶內，旋遭本案詐欺集團不詳成員以網路銀行轉帳而出。 ①110年4月13日晚上7時6分 2萬9,985元 ★不包含15元手續費 大埤郵局帳戶 ⑴告訴人己○○110年4月16日警詢筆錄（少連偵卷第11至14頁） ⑵告訴人己○○提供之第一商業銀行顧客帳戶資料查詢單1份（少連偵卷第27至30頁） ⑶臺北市政府警察局信義分局六張犁派出所受理各類案件紀錄表、受(處)理案件證明單、內政部警政署反詐騙諮詢專線紀錄表、金融機構聯防機制通報單各1份（少連偵卷第31至32、35、41至43頁）　 ⑷中華郵政股份有限公司110年5月14日儲字第1100128608號函所附被告之大埤郵局帳戶之存簿儲金帳戶開戶資料及客戶歷史交易清單｛查詢日期：110年1月10日起迄110年4月20日止｝（警6216卷第135至157頁）    ②110年4月13日晚上7時8分許 3萬元 （★告訴人己○○先轉帳5萬元至帳號000-00000000000000號之郵局帳戶內，再經本案詐欺集團不詳成員轉帳其中3萬元至大埤郵局帳戶。起訴書附表編號8漏載此筆款項，業經檢察官當庭補充）